臺灣士林地方法院刑事判決
111年度金訴字第271號
公  訴  人  臺灣士林地方檢察署檢察官
被      告  吳秉航



上列被告因詐欺等案件，經檢察官提起公訴（111年度偵字第353
5、5816、6682號）及移送併辦（111年度偵字第15895號），本
院判決如下：
    主    文
乙○○犯如附表「宣告刑」欄所示之參罪，各處如附表「宣告刑」
欄所示之刑。
    事    實
一、乙○○於民國110年10月間某日在臉書看見求職廣告，工作內
    容為協助虛擬貨幣交易平台領錢，日領約新臺幣（下同）3
    千元至5千元，其明知上開工作內容極為簡單，任何人均能
    為之，卻能獲取優渥報酬，依其智識程度及社會生活經驗，
    應可預見上開工作內容與詐騙等不法行為有關，倘依指示從
    事所述之工作，除將成為遂行詐欺犯罪之一環，使他人致生
    財產損害外，且得以隱匿或掩飾不法所得之去向，僅因貪圖
    上開報酬，即依上開廣告與真實年籍均不詳，自稱「李銘崇
    」之人（下均簡稱「李銘崇」）聯繫，並意圖為自己不法之
    所有，與「李銘崇」基於共同詐欺取財及一般洗錢之犯意聯
    絡，由乙○○於110年10月14日15時4分前某時許，在不詳地點
    ，先將其所有之中國信託商業銀行（下簡稱：中信銀）帳號
    000-0000XXXX2967號帳戶（下簡稱：中信銀帳戶）資料及網
    路帳戶密碼提供予「李銘崇」，嗣詐欺集團取得上開帳戶資
    料後，即於附表所示之時間詐騙己○○、戊○○、丁○，致其3人
    分別陷於錯誤而匯款至上開中信銀帳戶後，乙○○復依「李銘
    崇」之指示，分別於同年10月14日16時15分許、同年月19日
    12時32分許及同日12時54分許提領上開款項後（詐欺手法、
    詐騙金額，均如附表所示，提領金額超過部分非屬己○○、戊○○、丁○之款項）交予「李銘崇」指定之人，致生金流之斷
    點，而無從追查該等犯罪所得之去向。
二、案經己○○訴由新北市政府警察局新莊分局、戊○○訴由臺北市
    政府南港分局報請臺灣士林地方檢察署檢察官偵查起訴。
　　理    由
一、按被告以外之人於審判外之言詞或書面陳述，除法律有規定
    者外，不得作為證據；又被告以外之人於審判外之陳述，雖
    不符合刑事訴訟法第159條之1至第159條之4之規定，而經當
    事人於審判程序同意作為證據，法院審酌該言詞陳述或書面
    陳述作成時之情況，認為適當者，亦得為證據，而當事人、
    代理人或辯護人於法院調查證據時，知有上開不得為證據之
    情形，而未於言詞辯論終結前聲明異議者，視為有前項之同
    意，刑事訴訟法第159條第1項及第159條之5分別定有明文。
    本判決後述所引之各項證據，其屬傳聞證據之部分，檢察官
    、被告乙○○於本院準備程序時均表示無意見（本院金訴卷第
    32、33頁），且渠等於言詞辯論終結前，對於該等證據之證
    據能力均未再爭執，本院審酌該等證據資料製作時之情況，
    尚無違法不當或證明力明顯過低之瑕疵，與本案待證事實復
    俱有關聯性，認以之作為本案證據應屬適當，揆諸前開規定
    ，該等證據具有證據能力。至其餘本案認定犯罪事實之非供
    述證據，均與本案事實具有關聯性，並無事證足認有違背法
    定程序或經偽造、變造等情事，且經本院依法踐行調查程序
    ，檢察官、被告對於上開證據之證據能力均未爭執，依刑事
    訴訟法第158條之4之反面解釋，亦均有證據能力。
二、訊據被告上情，對於附表編號1至3所示告訴人己○○、戊○○、
    被害人丁○遭詐欺集團詐騙因而匯款至其所有之中信銀帳戶
    ，且其有提領被害人3人匯入之款項等情予以肯認，惟矢口
    否認涉有何詐欺取財、一般洗錢犯行，辯稱：我當時是在臉
    書看到求職廣告，日領3千元至5千元，一位自稱「李銘崇」
    跟我說內容是買賣虛擬貨幣，買家會把錢匯到我的帳戶內，
    我再把錢領出來交給對方，我提供的是我中信銀帳戶，對方
    叫我去高雄上班，領錢的地點在高雄，我臨櫃領完錢到附近
    地點交給對方，我領了約2、3百萬元，詳細金額不確定，我
    做了4至5天都沒領到錢，覺得怪怪的就沒有做了，我不知道
    跟詐欺有關，我沒有詐欺、洗錢之犯意等語。經查：
　㈠被告於110年10月14日15時4分前某時許將其所有之中信銀帳
    戶提供予「李銘崇」，而詐欺集團分別於附表所載時間對告
    訴人己○○、戊○○、被害人丁○施以詐術，致其3人因此陷於錯
    誤，分別匯款至中信銀帳戶，乙○○即依指示於110年10月14
    日16時15分許、同年月19日12時32分許及同日12時54分許提
    領被害人3人匯入之款項，並將款項交給「李銘崇」指定之
    人等情，有卷存中信銀110年12月15日中信銀字第110224839
    338522號函檢附中信銀帳戶之客戶基本資料、交易明細、自
    動化交易LOG資料-財金交易（偵3535卷第25至125頁）、客
    戶基本資料、掛失紀錄（偵5816卷第13至15頁）、遠傳資料
    查詢（偵3535卷第201至207頁）可佐，且有下列證據可佐：
　⑴附表編號1部分，核與證人即告訴人己○○於警詢時之證述內容
    （偵6682卷第15、16頁）相符，並有彰化銀行匯款回條聯（
    同上偵卷第37頁）、LINE對話紀錄擷圖（同上偵卷第41至45
    頁）、高雄市政府警察局前鎮分局草衙派出所之受（處）理
    案件證明單、受理各類案件紀錄表（同上偵卷第25至27頁）
    在卷可參。
　⑵附表編號2部分，亦與證人即告訴人戊○○於警詢時之證述內容
    （偵5816卷第8至10頁）相符，並有卷附中信銀轉帳交易明
    細（同上偵卷第72頁）、花蓮縣警察局吉安分局太昌派出所
    之內政部警政署反詐騙諮詢專線紀錄表、受理詐騙帳戶通報
    警示簡便格式表、金融機構聯防機制通報單、受（處）理案
    件證明單、受理各類案件紀錄表（同上偵卷第59至64頁）可
    查。
　⑶附表編號3部分，核與證人即被害人丁○於警詢時之證述內容
    （偵3535卷第15至19頁）相符，並有台北富邦銀行匯款委託
    書（同上偵卷第141頁）、臺北市政府警察局松山分局東社
    派出所之內政部警政署反詐騙諮詢專線紀錄表、受理詐騙帳
    戶通報警示簡便格式表、受（處）理案件證明單、受理各類
    案件紀錄表（同上偵卷第127、131、145、147頁）在卷可稽
    。
　⑷上開客觀事實亦為被告所不爭執，自堪認定。是以，被告所
    有之中信銀帳戶確供「李銘崇」及其所屬詐欺集團對己○○、
    戊○○、丁○作為詐欺取財之用，且被告事後依指示提領上開
    被害人3人匯入之款項，即為詐騙所獲取之不法所得。　
　㈡被告具有可預見提供其所有之中信銀帳戶資料、網路銀行密
    碼予無關之他人使用，極易遭人作為詐欺及洗錢犯罪等財產
    犯罪用途，仍不違背其本意之不確定故意：
　⑴按行為人對於構成犯罪之事實，預見其發生，而其發生並不
    違背其本意者，以故意論，刑法第13條第2項定有明文，此
    即實務及學理上所稱之「間接故意」或「未必故意」。申言
    之，間接故意係指行為人主觀上對於構成要件之可能實現有
    所預見，卻聽任其自然發展，終至發生構成要件該當結果，
    或實現不法構成要件之主觀心態。行為人此種容任實現不法
    構成要件或聽任結果發生之內心情狀，即屬刑法所稱之間接
    故意。又金融帳戶為個人之理財工具，而政府開放金融業申
    請設立後，金融機構大量增加，一般民眾皆可以存入最低開
    戶金額之方式自由申請開設金融帳戶，並無任何特殊之限制
    ，因此一般人申請存款帳戶極為容易而便利，且得同時在不
    同金融機構申請多數存款帳戶使用，並無使用他人帳戶之必
    要，此為一般日常生活所熟知之常識，故除非有特殊或違法
    之目的，並藉此躲避警方追緝，一般正常使用之存款帳戶，
    並無向他人借用、承租或購買帳戶存簿及提款卡之必要。再
    者，金融帳戶係個人資金流通之交易工具，事關帳戶申請人
    個人之財產權益，進出款項亦將影響其個人社會信用評價；
    而金融帳戶與提款卡、密碼結合，尤具專有性，若落入不明
    人士，更極易被利用為取贓之犯罪工具，是以金融帳戶具有
    強烈之屬人性及隱私性，應以本人使用為原則，衡諸常理，
    若非與本人有密切關係或特殊信賴關係，實無任意供他人使
    用之理，縱有交付個人帳戶供他人使用之特殊情形，亦必會
    先行瞭解他人使用帳戶之目的始行提供，並儘速要求返還。
    邇來詐欺集團經常利用大量取得之他人存款帳戶，以隱匿其
    財產犯罪之不法行徑，規避執法人員之查緝，並掩飾、確保
    因自己犯罪所得之財物，類此在社會上層出不窮之案件，亦
    經政府、新聞媒體及報章雜誌多所報導及再三披露而屬眾所
    周知之情事，是以避免此等專屬性甚高之物品被不明人士利
    用為犯罪工具，此乃一般生活所應有之認識。
　⑵又一般工作應徵多係在公司行號或工作地點進行，應徵者對
    於公司所在、名稱、工作內容、進行面試之人等事項均有一
    定之認識，雇主則經由會談過程，對應徵者之人品、談吐、
    態度、應對能力等進行判斷，衡情應無僅憑短暫會晤、不待
    相互瞭解，即率爾決定錄取之理，且一般公司行號至多僅會
    要求已聘雇之員工開設金融帳戶以供匯入薪資之用，應無要
    求尚未受僱之應徵者提供帳戶資料之必要。倘若應徵者已獲
    聘僱而須辦理薪資轉帳或公司有任何原因須匯款至員工帳戶
    ，亦僅須將金融帳戶之戶名、帳號或存摺封面影本提供予雇
    主即可，何以須交付金融帳戶之存摺、提款卡，甚至提供提
    款密碼、網路銀行帳號、密碼予雇主？如此一來，應徵者日
    後辛苦所賺得之薪資豈非處於隨時可能遭雇主提領一空之狀
    態？詎被告對於其雇主、面試者之身分、營業據點、未來工
    作與上班之各項細節等均無認識，單憑與「李銘崇」透過網
    路聯繫，即將其上開具私密性、專屬性之中信銀帳戶資料交
    付予毫不相識之人，容任該不明人士使用前揭帳戶，顯與一
    般正常之應徵程序迥異。
　⑶再本案根據被告自陳之工作內容，即提供個人金融帳戶資料
    交付「李銘崇」使用，再依「李銘崇」指示提款交付指定之
    人，被告此舉即日領3千元至5千元之報酬，核與一般詐欺集
    團車手工作並無二致，而被告於本案發生時已34歲，自陳大
    學肄業，曾在夜市擺攤，月收入約3萬元至4萬元（本院金訴
    卷第67頁），顯見被告並非毫無社會及工作經驗，其辨別事
    理之能力應與常人無異，就上情即無不知之理。再者，被告
    與「李銘崇」並不認識，僅是提供中信銀帳戶及提領款項，
    即可日領3千元至5千元之報酬，上開工作給付之報酬顯然比
    其在夜市擺攤還優渥，而與常情有違，被告明知其從事所稱
    之工作內容付出之勞力代價甚微，所獲取之收益與一般工作
    薪資相較，顯不成比例，被告主觀上應得預見提供中信銀帳
    戶等資料予不認識之人轉入來路不明之款項，並將之領出，
    旋轉交給不認識之人等行為可能係為詐欺集團為遂行詐欺犯
    行分工之一環，意在規避查緝，並藉此製造金流之斷點，以
    掩飾或隱匿詐欺被害人之犯罪所得，當屬不法行為，卻僅因
    「李銘崇」以高報酬之對價誘之，即置犯罪風險於不顧，而
    願聽從未曾謀面自稱「李銘崇」之指示，從事上述行為，依
    上開情節以觀，被告為上開行為時，確實有容任其行為將導
    致詐欺取財及掩飾或隱匿詐欺犯罪所得之洗錢犯罪發生之不
    確定故意至明。
　⑷被告雖辯稱其「李銘崇」有提供資料，伊係相信「李銘崇」
    之說詞才會為上開行為，其亦為受害人云云。然則「李銘崇
    」固有傳送交易協議書（偵3535卷第167至175頁）予被告，
    被告既然要求對方傳送上開協議書，顯然被告對於工作內容
    非無懷疑，是被告在對方傳送交易協議書後，當仔細閱覽其
    內容是否可信，始謂合理，否則被告又何須要對方傳送上開
    協議書。但觀諸上開交易協議書第3條可知，「李銘崇」需
    開立帳戶並提供給對方，是被告既有閱覽上開協議書內容，
    對於「李銘崇」應提供自身帳戶有所瞭解，被告明知上情，
    卻對於「李銘崇」反要求其提供所有之中信銀帳戶一事毫無
    任何懷疑，且未再進一步追問細節，甚或查核該「李銘崇」
    之身分，顯見被告根本不在意，自無可能係因「李銘崇」提
    供上開交易協議書而深信不疑，進而交付中信銀帳戶資料、
    網路銀行帳號及密碼，足認被告上開所辯，無足採信。
　⑸況詐欺集團成員為獲取他人金融帳戶，所運用之說詞、手段
    不一，即便直接出價向他人購買金融帳戶資料使用，衡情通
    常亦不會對提供金融帳戶之人承認將利用該金融帳戶資料作
    為詐騙他人之工具，否則提供帳戶之人明知他人要以自己身
    分資料從事詐騙他人不法行為，自己極可能遭受刑事訴追處
    罰，豈有為眼前小利而交付金融帳戶之理，是以無論不法詐
    欺人士直接價購或藉工作、辦理貸款等名目吸引他人提供金
    融帳戶，差別僅在於係提供現實之對價或將來之利益吸引他
    人交付金融帳戶，惟該等行為係以預擬之不實說詞，利用他
    人僥倖心理巧取帳戶資料之本質並無不同，是以金融帳戶提
    供者是否涉及詐欺取財、洗錢等罪行，應以其主觀上是否預
    見該金融帳戶資料有被作為詐欺使用，而仍輕率交付他人，
    就個案具體情節為斷，而非謂只要認定詐欺集團成員是以工
    作、貸款等其他名目騙取金融帳戶，該提供金融帳戶之人即
    當然不成立犯罪。而本案詐欺集團僅取得被告所有之中信銀
    帳戶資料、網路銀行帳號及密碼，何以能確保其在詐騙己○○
    、戊○○、丁○等人匯款後，被告能不以其他方式中途攔截贓
    款？詐欺集團既知利用他人之帳戶掩飾犯罪所得，應非愚昧
    之人，當知社會上一般人如帳戶內突然存入大筆款項，而可
    能萌生貪念而保有該筆款項，在此情形下，其等如仍以該帳
    戶作為犯罪工具，在上開被害人3人將款項匯入該帳戶後，
    極有可能因帳戶所有人停止所有之轉帳動作（或直接報警處
    理）而無法順利取得詐騙之款項，則其等大費周章從事犯罪
    之行為，卻只能平白無故替原帳戶所有人匯入金錢，此等損
    人不利己之舉，狡詐之犯罪集團應無可能為之。換言之，本
    案詐欺集團份子為確信被告不會中途發現而凍結帳戶、中途
    提領，或通報警方、金融機構處理，確定其等能自由使用被
    告所有之中信銀帳戶作為人頭帳戶方便作為詐騙所得之轉匯
    點，方能肆無忌憚要求被害人等匯款至該指定帳戶。亦即，
    被告若非與詐欺集團成員互相配合，在詐欺集團對被告之個
    人資訊亦無所知悉之情形下，則有非常大之機會於收到鉅額
    款項時發現情況不對勁、反悔不配合或經他人提醒告知而發
    覺，益徵被告對於「李銘崇」應為詐欺集團成員有所知悉。
　⑹基上，被告雖無積極使詐欺取財、洗錢犯罪發生之直接故意
    ，仍有如能賺取報酬，縱為詐欺集團提供帳戶及提領、交付
    之款項為詐欺財產犯罪所得，並製造金流斷點，掩飾其本質
    及去向，亦不違背本意，而提供、容任其名下中信銀帳戶為
    人頭帳戶並提領、收取款項後，交付詐欺集團以隱匿該等特
    定犯罪所得之去向、所在，而有與「李銘崇」共同詐欺取財
    、洗錢之不確定故意。
　㈢綜上所述，被告所辯上情，核屬卸責之詞，不足採信。本案
    事證明確，被告上開犯行，洵堪認定。
三、論罪科刑：
　㈠公訴意旨並未認被告知悉本案共犯有3人以上，且依被告供述
    情節，其僅與「李銘崇」聯繫，且觀諸卷內現存事證，亦無
    證據足認被告為本案詐欺取財犯行時，明知或可得而知除「
    李銘崇」之外，另有其他人員（收受被告款項之人亦可能為
    「李銘崇」）參與其中，則基於罪疑有利於被告之原則，尚
    無從逕認本案共犯達3人以上，是核被告就附表編號1至3所
    為，均係犯刑法第339條第1項之詐欺取財罪及洗錢防制法第
    14條第1項之一般洗錢罪（共3罪）。　　
　㈡被告與「李銘崇」間就本案如附表各編號所示3次犯行，均互
    有犯意聯絡、行為分擔，應論以共同正犯。　　
　㈢被告如附表各編號所示犯行所為，均係以一行為同時觸犯詐
    欺取財罪及一般洗錢罪，均為想像競合犯，爰均依刑法第55
    條規定，從較重之一般洗錢罪處斷。被告犯如附表所示3罪
    ，其被害人不同、遭詐騙時間亦不同，應予分論併罰。
　㈣爰審酌被告因貪圖利益而同意提供中信銀帳戶資料予詐欺集
    團詐欺取財、洗錢使用，不僅侵害如附表所示被害人3人之
    財產權，更增加其等尋求救濟及治安機關查緝犯罪之困難，
    亦危害財產交易安全與社會經濟秩序，所為實值非難，兼衡
    被害人3人遭詐騙之金額、被告參與犯罪之程度、貪圖報酬
    之犯罪動機、目的，及其於本院審理中自陳大學肄業，目前
    在夜市擺攤，月收入約3萬至4萬元，離婚，需要扶養2名未
    成年小孩之家庭生活與經濟狀況，犯後猶未能坦然面對之態
    度，暨迄今尚未與附表所示之被害人3人和解或取得其等之
    諒解等一切情狀，分別量處如附表「宣告刑」欄所示之刑，
    及就其併科罰金部分均諭知易服勞役之折算標準，以資懲儆
    。
　㈤被告所犯如附表之各罪不合併定應執行刑之理由：
　　關於數罪併罰之案件，如能俟被告所犯數罪全部確定後，於
    執行時，始由該案犯罪事實最後判決之法院所對應之檢察署
    檢察官，聲請該法院裁定之，無庸於每一個案判決時定其應
    執行刑，則依此所為之定刑，不但能保障被告（受刑人）之
    聽審權，符合正當法律程序，更可提升刑罰之可預測性，減
    少不必要之重複裁判，避免違反一事不再理原則情事之發生
    （最高法院110年度台抗大字第489號裁定意旨參照）。查，
    被告於本案所犯如附表所示之3罪，固符合數罪併罰之要件
    ，惟被告另有類似之詐欺案件（即後述之退併辦案件），是
    被告上開案件所犯之罪與被告本案犯如附表所示3罪，日後
    有合併定執行刑之情形，揆諸前開說明，俟被告所犯數罪全
    部確定後，由檢察官聲請裁定為宜，爰不予定應執行刑，附
    此陳明。
　㈥被告否認因本案犯行取得任何報酬，且查卷內資料，亦無證
    據足認被告曾獲得任何犯罪所得，故本案尚無犯罪所得應予
    宣告沒收或追徵之問題。另按犯洗錢防制法第14條之罪，其
    所移轉、變更、掩飾、隱匿、收受、取得、持有、使用之財
    物或財產上利益，沒收之；犯第15條之罪，其所收受、持有
    、使用之財物或財產上利益，亦同，洗錢防制法第18條第1
    項定有明文。惟因洗錢行為之標的是否限於行為人者始得宣
    告沒收，法無明文，是倘法條未規定「不問屬於犯罪行為人
    與否均沒收」時，自仍以屬於被告所有者為限，始應予沒收
    。經查，如附表所示被害人3人匯入被告所申設之中信銀帳
    戶內之款項，係屬洗錢之標的，上開款項均已轉交予「李銘
    崇」，業據被告供述如前，則該款項即非被告所有，亦無事
    實上處分權限，揆諸上開說明，就此部分自無從依洗錢防制
    法第18條第1項前段規定宣告沒收，公訴意旨認應予以宣告
    沒收，顯屬誤會，附此陳明。　
四、退併辦部分：
　㈠臺灣士林地方檢察署111年度偵字第15895號併辦意旨略以：
    被告可預知金融機構帳戶資料係供個人使用之重要理財及交
    易工具，關係個人財產及信用之表徵，提供自己之金融帳戶
    予陌生人士使用，常與詐欺等財產犯罪密切相關，可作為犯
    罪集團遂行詐欺犯罪之人頭戶，藉此躲避警方追查，並掩飾
    犯罪所得之來源及性質，竟仍基於幫助詐欺取財及幫助洗錢
    之不確定故意，於110年10月間某不詳時間，在臺北車站內
    ，提供其申辦之上開中信銀帳戶網路銀行帳號密碼予真實姓
    名年籍不詳自稱「李銘崇」之詐欺集團成員。嗣該詐欺集團
    成員取得上開帳戶後，竟意圖為自己不法之所有，基於詐欺
    之犯意，於110年8月間，以假投資之方式詐欺丙○○，致丙○○
    陷於錯誤，而先後於110年10月19日上午9時55分許，依指示
    匯款5萬元至被告上開帳戶內。嗣經丙○○事後察覺有異，報
    警處理，始循線查知上情。
　㈡上開移送併辦意旨認被告此部分涉犯之幫助詐欺取財罪、幫
    助一般洗錢罪嫌，與本案經起訴部分係一行為觸犯數罪名之
    想像競合犯關係，屬法律上同一案件，應併案審理等語。然
    承前所述，詐欺取財罪係保護個人之財產法益，行為人罪數
    之計算，自應依遭詐騙之被害人人數計算。而上開移送併辦
    部分之被害人為丙○○，與附表編號1至3所示之被害人不同，
    兩者縱均成立犯罪，亦應論以數罪，而無裁判上或實質上一
    罪之關係，自非同一案件甚明，是上開移送併辦部分均非起
    訴效力所及，本院無從併予審理，是前述移送併辦部分應退
    由檢察官另行處理，附此敘明。
據上論斷，應依刑事訴訟法第299條第1項前段，判決如主文。
本案經檢察官甲○○提起公訴、檢察官卓巧琦移送併辦，檢察官林
嘉宏到庭執行職務。
中　　華　　民　　國　　111 　年　　8 　　月　　24　　日
                  刑事第三庭  審判長法  官  蕭文學
　　　　　　　　　　　　　　　　　　法  官  李東益
　　　　　　　　　　　　　　　　　　法  官  林正忠
以上正本證明與原本無異。
如不服本判決應於收受判決後20日內向本院提出上訴書狀，並應
敘述具體理由。其未敘述上訴理由者，應於上訴期間屆滿後20日
內向本院補提理由書（均須按他造當事人之人數附繕本）「切勿
逕送上級法院」。
因疫情而遲誤不變期間，得向法院聲請回復原狀。
                                    書記官  張佩旻
中　　華　　民　　國　　111 　年　　8 　　月　　30　　日
附錄本案論罪科刑法條全文：
洗錢防制法第2條
本法所稱洗錢，指下列行為：
一、意圖掩飾或隱匿特定犯罪所得來源，或使他人逃避刑事追訴
    ，而移轉或變更特定犯罪所得。
二、掩飾或隱匿特定犯罪所得之本質、來源、去向、所在、所有
    權、處分權或其他權益者。
三、收受、持有或使用他人之特定犯罪所得。
　　
洗錢防制法第14條第1項
有第2條各款所列洗錢行為者，處7年以下有期徒刑，併科新臺幣
5百萬元以下罰金。
刑法第339條第1項
意圖為自己或第三人不法之所有，以詐術使人將本人或第三人之
物交付者，處5年以下有期徒刑、拘役或科或併科50萬元以下罰
金。

附表：元/新臺幣
編號 被害人   詐  騙  手  法   匯入時間 匯款金額  宣告刑  1 己○○ 詐欺集團成員於110年10月14日某時許，佯以投資VipotorWealth為由，致己○○陷於錯誤，依詐欺集團之指示匯款。 於110年10月14日15時4分許 42萬元 乙○○共同犯洗錢防制法第十四條第一項之洗錢罪，處有期徒刑肆月，併科罰金新臺幣貳萬元，罰金如易服勞役，以新臺幣壹仟元折算壹日。  2 戊○○ 詐欺集團成員於110年8月中旬透過LINE與戊○○聯繫，佯稱幫其介紹外匯投資網站，可投資獲利等為由，致戊○○陷於錯誤而匯款。 於110年10月19日10時15分許 同日時16分許 5萬元   1萬元 乙○○共同犯洗錢防制法第十四條第一項之洗錢罪，處有期徒刑參月，併科罰金新臺幣貳萬元，罰金如易服勞役，以新臺幣壹仟元折算壹日。  3 丁○ 詐欺集團成員於110年9月11日20時許，透過LINE與丁○聯繫，佯稱可投資NFT平台、比特幣藉此獲利等為由，致丁○陷於錯誤而匯款。 110年10月19日10時12分許 90萬元 乙○○共同犯洗錢防制法第十四條第一項之洗錢罪，處有期徒刑陸月，併科罰金新臺幣貳萬元，罰金如易服勞役，以新臺幣壹仟元折算壹日。